【裁判字號】    89,親,104
【裁判日期】    900112
【裁判案由】    否認子女
【裁判全文】
臺灣臺北地方法院民事判決  八十九年度親字第一○四號
    原      告    丙○○
    訴訟代理人    許卓敏律師
    被      告    乙○○      住台北市○○區○○路一○九巷十六號
    兼法定代理人  甲○○      .
                              .
右當事人間否認子女事件，本院判決如左：
    主      文
確認被告乙○○（八十六年五月二十五日生，身分證：Ｚ000000000）非原
告與被告甲○○之婚生女。
訴訟費用由被告共同負擔。
    事      實
甲、原告方面：
一、聲明：如主文第一項所示。
二、陳述：原告與被告甲○○於原是夫妻，兩造於八十五年十月二十一日離婚，被告
    乙○○（女八十六年五月二十五日生）係甲○○與訴外人李宗錦所生，因受婚生
    推定登記為原告之女，原告遲至八十九年十月間始得知其情，實際上小孩並非原
    告與被告所生，為此訴請判令如原告訴之聲明。
三、證據：提出戶籍謄本二件及乙○○之出生證明書影本一件為證，並聲請傳訊李宗
    錦。
乙、被告方面：
一、聲明：對原告之請求沒有爭執。
二、陳述：乙○○確實不是原告的血緣。
三、證據：提出三軍總醫院附設民眾診療服務處診斷證明書、親子鑑定報告書各一件
    為證。
    理      由
一、本件原告主張其與被告甲○○本係夫妻，嗣後兩造於八十五年十月二十一日離婚
    ，甲○○於八十六年五月二十五日所生之女即乙○○，係甲○○與李宗錦所生，
    因受婚生推定登記為原告之女，原告遲至八十九年十月間始得知其情，為此提起
    本訴。被告則稱乙○○確實不是原告的血緣等語，
二、本院查被告甲○○於八十五年十月二十一日與原告離婚後，八十七年三月二十三
    日與李宗錦結婚，故乙○○於八十六年五月二十三日出生，依民法第一千零六十
    二條第一項規定，從子女出生回溯一百八十一日起至三百零二日止為受胎期間，
    乙○○依民法第一千零六十三條第一項之規定，仍推定是原告丙○○之女。但被
    告甲○○之現配偶李宗錦到場陳稱乙○○是渠與甲○○所生，與原告及甲○○之
    所述一致。又李宗錦與乙○○自行至三軍總醫院附設民眾診療服務處鑑定，該醫
    院依據ＡＢＯ及十三組ＳＴＲ／ＤＮＡ位點之分析結果，認不能排除李宗錦與乙
    ○○的親子關係，其親子關係確定率為99.00000000%，有該醫院診斷證明書及親
    子鑑定報告書可稽。原告之主張堪信為真實。原告於知悉上情後一年內，訴請確
    認被告乙○○非原告與被告甲○○之婚生女，核屬有據，應予准許。
三、據上論結，本件原告之訴為有理由，並依民事訴訟法第八十五條第一項前段、第
    七十八條，判決如主文。
中      華      民      國    九十      年      一      月      十二    日
                                        家事法庭法      官  吳昆榮
右正本證明與原本無異
如不服本判決，應於判決送達後二十日之不變期間內，向本院提出上訴狀。
中      華      民      國    九十      年      一      月      十二    日
                                                書  記  官  曾秋月


司法院資訊處製作；財團法人民間司法改革基金會備份。
